臺灣臺北地方法院交通事件裁定　九十四年度交聲字第四八二號
原處分機關　臺北市交通事件裁決所
受處分人　　甲○○
上列受處分人因違反道路交通管理處罰條例案件，對於臺北市交
通事件裁決所民國九十四年五月十八日所為處分（原處分案號：
北市裁二字第裁二二—ＡＣＶ五０八五四三號、北市裁二字第裁
二二—ＡＣＶ五０八五四四），聲明異議，本院裁定如下：
    主  文
異議駁回。
    理  由
一、按汽車駕駛人，行經有燈光號誌管制之交岔路口闖紅燈者，
    處新臺幣（下同）一千八百元以上五千四百元以下罰鍰，並
    記違規點數三點；汽車駕駛人，駕駛汽車有違反本條例之行
    為，經交通勤務警察或依法令執行交通稽查任務人員制止時
    ，不聽制止或拒絕停車接受稽查而逃逸者，除按各該條規定
    處罰外，處三千元以上六千元以下罰鍰，並記違規點數一點
    ，道路交通管理處罰條例第五十三條、第六十條第一項、第
    六十三條第一項第一款、第三款分別定有明文。
二、本件受處分人即異議人甲○○於民國九十四三月二十二日二
    十三時五十五分許，駕駛車號ＣＮＱ—五一０號重型機車，
    行經臺北市○○路與萬盛街口，經警舉發有「紅燈左轉」、
    「拒絕停車接受稽查而逃逸」之違規，受處分人不服，提出
    陳述，原處分機關仍認違規事實明確，依道路交通管理處罰
    條例首開規定，裁處受處分人罰鍰一千八百元，並記違規點
    數三點（違反同條例第五十三條第一項規定之部分）、罰鍰
    三千元，並記違規點數一點（違反同條例第六十條第一項規
    定之部分），受處分人不服，提出本件異議。
三、異議意旨略以：案發當天是晚上十二時左右，當時下著很大
    的雨，我沒有違規，也沒有看見警察攔停，我有二個小孩要
    扶養，沒錢繳罰款等語。
四、經查：受處分人並不否認上開時間，騎乘上開重型機車行經
    臺北市○○路與萬盛街口。參以證人即舉發本件違規之警員
    郭敏碩於本院證稱：當天在臺北市○○路○段七二號旁執行
    路檢勤務，在臺北市○○路○段七十巷及萬盛街口，是同一
    個路口，車號ＣＮＱ—五一０號機車在紅燈時由萬盛街出來
    左轉興隆路一段往二段方向，我看到時，拿指揮棒吹哨子在
    路中間攔停。我不可能記錯車號，回派出所查詢結果，車子
    廠牌、顏色都相符，我還詢問跟我一起值勤的替代役男，他
    記的車牌也一樣等語（本院九十四年六月十四日訊問筆錄）
    。按交通警察掣單舉發違反道路交通管理處罰條例所列之違
    規事實，本質上為行政處分，係公務員基於職務上之權力，
    依法就特定之具體事件所為之具公法上效果之單方面行政行
    為，基於公務員為公法上行為具有公信力之原則，該行政行
    為當可被推定為真正，其據以依法處分之事實認定亦推定其
    正確無誤。本件證人郭敏碩所認定之違規事實，既受推定為
    正確，復據其於本院證述明確如前，受處分人又未能提出可
    供調查之證據證明其事實認定有何違誤，僅空言辯稱並無違
    規云云，尚難採信。受處分人確有原處分機關所指於上開時
    間，騎乘上開機車，由臺北市○○街紅燈左轉臺北市○○路
    ○段之違規事實，已甚明確。受處分人次辯稱：當天下大雨
    ，並沒有看見警察攔停云云，惟參以證人郭敏碩證稱：興隆
    路同一個方向有兩個車道，我走到兩個車道中間的虛線處攔
    停受處分人，受處分人還是沒有停，我攔停時在受處分人的
    正前方，受處分人剛剛左轉出來，我就已經到馬路中間，受
    處分人到達我前方時，我有攔停也有吹哨子，我警車有開藍
    色警示燈，我有穿反光背心，應該很明顯。當天有一點毛毛
    雨，不影響視線等語（本院同日訊問筆錄），足見受處分人
    辯稱：並未看見警察攔停云云，亦非可信，受處分人有違反
    道路交通管理處罰條例之行為（闖紅燈），拒絕停車接受稽
    查而逃逸之違規事實，亦堪認定。綜上，本件違規事實明確
    ，原處分機關援引道路交通管理處罰條例首開規定，裁處受
    處分人罰鍰一千八百元，並記違規點數三點（違反同條例第
    五十三條第一項規定之部分）、罰鍰三千元，並記違規點數
    一點（違反同條例第六十條第一項規定之部分），核無違誤
    ，本件異議為無理由，應予駁回。
五、據上論斷，應依道路交通案件處理辦法第十九條，裁定如主
    文。
中　　華　　民　　國　九十四　年　　六　　月　 十四 　日
            臺灣臺北地方法院交通法庭法　官　高偉文
以上正本證明與原本無異
如不服本裁定應於送達後五日內向本院提出抗告狀
　　　　　　          　　　　　　　書記官　張華瓊
中　　華　　民　　國　九十四　年　　六　　月　二十一  日
